# 企业设置两套或者多套账违反了哪些规定？

提问人：童年时光 时间：2010-02-25 17:30:37
企业设置两套或者多套账违反了哪些具体的财务法规？

回答人：chenyiwei
《公司法》： 第一百七十二条 公司除法定的会计账簿外，不得另立会计账簿。 对公司资产，不得以任何个人名义开立账户存储。
《会计法》： 　　第三条 各单位必须依法设置会计帐簿，并保证其真实、完整。
第四十二条 违反本法规定，有下列行为之一的，由县级以上人民政府财政部门责令限期改正，可以对单位并处三千元以上五万元以下的罚款；对其直接负责的主管人员和其他直接责任人员，可以处二千元以上二万元以下的罚款；属于国家工作人员的，还应当由其所在单位或者有关单位依法给予行政处分： （一）不依法设置会计帐簿的； （二）私设会计帐簿的； ......